臺灣臺北地方法院民事簡易判決
111年度北簡字第10215號
原      告  郭震宇

被      告  劉芃秀
訴訟代理人  周廷威律師
複代理人    林采緹律師
上列當事人間請求損害賠償事件，本院於民國111年10月28日言
詞辯論終結，判決如下：
　　主　　　文
原告之訴及假執行之聲請均駁回。
訴訟費用新臺幣3,200元由原告負擔。
　　事實及理由
一、原告起訴主張略以：兩造於民國107年7月間簽訂經紀契約書
    ，約定由原告擔任被告經紀人。嗣因兩造間已無信賴關係，
    經臺灣高等法院109年度上移調字第1011號調解筆錄（下稱
    系爭調解筆錄）達成調解，兩造合意系爭經紀契約自108年2
    月1日起終止，被告同意自109年12月30日起不得再使用「最
    美魚販」、「阿澎」等藝名與頭銜，如有違反者，願再給付
    他方懲罰性違約金新臺幣（下同）300,000元。詎被告無視
    兩造簽訂之調解內容，於111年1月23日對媒體記者發布採訪
    通知，通知各媒體於111年1月24日下午1時30分許，在臺北
    市○○路0段000巷0號舉行劉心語（即被告）最美的伴侶單曲
    記者會，文中仍敘述「有最美魚販封號的超級網紅劉心語進
    軍歌壇」等語，是被告明顯違反系爭調解筆錄第7條約定，
    為此提起本件訴訟等語，並聲明：被告應給付原告300,000
    元，及自起訴狀繕本送達翌日起至清償日止，按年息5%計算
    之利息。
二、被告則以：原告主張之採訪通知文宣並非被告所撰文發布，
    被告並未違反系爭調解筆錄第3條約定。且系爭調解筆錄並
    未明文約定違反之法律效果，縱令違反亦無法產生系爭調解
    筆錄第7條300,000元之懲罰性違約金之請求權等語，資為抗
    辯，並聲明：原告之訴駁回。
三、得心證之理由：
(一)查兩造曾因確認經紀合約關係不存在事件而涉訟，於臺灣高
    等法院（下稱高院）調解成立，其中內容第3條約定：被告
    於109年12月30日後不得再使用「最美魚販」、「阿澎」等
    藝名及頭銜。第7條則約定：本調解成立後，兩造就有關系
    爭契約所衍生之其他請求均拋棄，爾後不得再對他方為任何
    主張或請求，並不得對他方提起民事、刑事（包括但不限於
    偵查）、行政訴訟及其他解決紛爭機制之一切方法(包括但
    不限於聲請調解、提付仲裁等），如有違反者，願給付他方
    懲罰性違約金30萬元等情，有高院109年度上移調字第1011
    號調解筆錄在卷可稽（卷第15-17頁），且為兩造所不爭執
    ，堪信為真。
(二)原告主張被告於上開時地使用「最美魚販」稱號，違反系爭
    調解筆錄約定，應給付原告懲罰性違約金300,000元等情，
    固提出採訪通知截圖影本1件為據（卷第19頁），然為被告
    所否認，並以前詞置辯。經查，上開採訪通知內容雖記載：
    有「最美魚販」封號的超級網紅劉心語進軍歌壇…等語，但
    此項採訪通知係由「合名娛樂」所發出，其媒體聯絡人載明
    為「書傑」，並有電話號碼，並非被告通知媒體採訪，則被
    告辯稱並非其使用「最美魚販」稱號，尚非無稽。再者，系
    爭調解筆錄第7條約定之懲罰性違約金，係針對兩造就系爭
    契約所衍生之其他請求均拋棄，不得再對他方為任何主張或
    請求，如任一造有所違反時之違約懲罰，並非指違反系爭調
    解筆錄任一條款均得適用，此由系爭調解筆錄之約定觀之，
    第5、7條有約定懲罰性違約金，而第3、4條並未明文約定被
    告違反時之法律效果，二者不同，即可得知，足見懲罰性違
    約金僅限於有違反所約定之該款者方可適用，本件縱若原告
    有違反系爭調解筆錄第3條者，亦不能依系爭調解筆錄第7條
    約定請求懲罰性違約金。此外，原告亦未提出證據證明被告
    有違反系爭調解筆錄第7條之情事，是原告主張依系爭調解
    筆錄第7條約定請求被告給付300,000元，應屬無據。
四、綜上，原告依系爭調解筆錄第7條約定，請求被告應給付原
    告300,000元，及自起訴狀繕本送達翌日起至清償日止按年
    息5%計算之利息，為無理由，應予駁回，其假執行之聲請亦
    失所依據，併予駁回。
五、本件事證已臻明確，兩造其餘攻擊防禦方法及所提證據資料
    ，核與本件判決所得心證及結果均不生影響，爰不再逐一論
    述，併此敘明。
六、訴訟費用負擔之依據：民事訴訟法第78條。
中　　華　　民　　國　　111 　年　　11　　月　　11　　日
　　　　　　　　　臺灣臺北地方法院臺北簡易庭
　　　　　　　　　　　　　　　法　官　蔡玉雪
以上為正本係照原本作成。
如不服本判決，應於判決送達後20日內向本庭提出上訴狀，並按
他造當事人之人數附繕本；如委任律師提起上訴者，應一併繳納
上訴審裁判費。
中　　華　　民　　國　　111 　年　　11　　月　　11　　日
　　　　　　　　　　　　　　　書記官　陳黎諭
計   算   書：
項　　　　目　　　　　　金額（新臺幣）　　備　　註
第一審裁判費　　　　　　3,200元
合　　　　計　　　　　　3,200元